【裁判字號】    99,聲再,53
【裁判日期】    990510
【裁判案由】    竊盜
【裁判全文】
臺灣高等法院高雄分院刑事裁定          99年度聲再字第53號
再審聲請人即
受判決人    甲○○
上列聲請人因竊盜案件，對於本院99年度上易字第185 號中華民
國99年4 月6 日確定判決（臺灣高雄地方法院檢察署98年度偵緝
字第1562號），聲請再審，本院裁定如下：
    主  文
再審之聲請駁回。
    理  由
一、聲請意旨略稱：原確定判決認定聲請人於夜間侵入高雄縣梓
    官鄉○○○路115 號之五金回收廠竊取財物，惟該回收廠係
    聲請人與美籍白念祖先生2 人以每月新臺幣5,000 元向黃國
    泰口頭承租之不定期租約，聲請人在該廠生活多年，原判決
    認定聲請人侵入自己之住宅竊取財物，顯有矛盾；而證人白
    念祖先生係屬事實審法院判決前已經存在，未經發現，不及
    調查斟酌，於判決確定後始行發現之新證據；爰依刑事訴訟
    法第420 條第1 項第6 款規定聲請再審云云。
二、按因發見確實之新證據，足認受有罪判決之人應受無罪之判
    決者，得聲請再審，固為刑事訴訟法第420 條第1 項第6 款
    所明定。惟所謂發見新證據，係指該證據當時已經存在，為
    法院及當事人所不及知，不及調查斟酌，至其後始行發見，
    且就證據本身形式上觀察，固不以絕對不須經過調查程序為
    條件，但必須顯然可認為足以動搖原有罪確定判決，而為受
    判決人無罪、免訴、免刑或輕於原判決所認罪名之判決者為
    限。此受理聲請再審之最後事實審法院，應就聲請再審理由
    之所謂「新證據」，是否具備事實審判決前已經存在，為法
    院、當事人所不知，事後方行發見之「嶄新性」，及顯然可
    認足以動搖原有罪確定判決，應為無罪、免訴、免刑或輕於
    原判決罪名之「顯然性」二要件，加以審查，為判斷應否准
    予開始再審之準據；若判決前已經當事人提出或聲請調查之
    證據，經原法院捨棄不採者，即非該條款所謂發見之新證據
    ，不得據為聲請再審之原因；有最高法院85年度台抗字第30
    8 號、78年度台抗字第145 號裁定及77年度台上字第55號判
    決可資參照。
三、本件聲請人主張：證人白念祖係足以動搖原有罪確定判決新
    證據，因而聲請再審云云。惟查：
  (一)高雄縣梓官鄉○○○路115 號之五金回收廠，係由黃國泰經
    營、王耀昌負責現場管理，聲請人為該廠已離職之員工，竟
    於民國98年1 月24日凌晨4 時至5 時許，利用該廠區夜間無
    人看守之機會，翻越該廠後門圍牆而進入廠區內，取走電動
    鑽等物之事實，業據被告於原確定判決審理中供認不諱，並
    經證人黃國泰、王耀昌指證綦詳，復有該廠內監視器畫面翻
    拍照片5 張附卷可憑；聲請人雖於審理中辯稱：電動鑽等物
    為其所有云云，惟原確定判決認聲請人所辯係卸責之詞，不
    足採信；因而以刑法第321 條第1 項第2 款踰越牆垣竊盜罪
    ，判處聲請人有期徒刑7 月等情，有本院99年度上易字第18
    5 號刑事判決可參。
  (二)聲請人於原確定判決審理中並未以前開聲請意旨所示事由為
    辯，卻於判決確定後始以上開事由作為聲請再審之理由，非
    無可疑。又聲請人提出之新證據即證人白念祖，何以係事實
    審法院判決前已經存在，未經發見，不及調查斟酌，至原判
    決確定後始行發見者，未見聲請人釋明，則該證據是否具「
    嶄新性」，仍有疑問。再者，聲請人主張其為上開回收廠之
    承租人，並無提出任何書面字據為證，僅聲請傳喚證人白念
    祖作證，證明力顯然薄弱，尚不足以推翻原有罪之確定判決
    。
  (三)綜上所述，聲請人所舉聲請再審之理由，核與上開法條規定
    不符，本件再審之聲請，為無理由，應予駁回。
四、據上論結，應依刑事訴訟法第434 條第1 項裁定如主文。
中    華    民    國    99    年    5     月    10    日
                  刑事第九庭    審判長法  官   莊秋桃
                                      法  官   田平安
                                      法  官   范惠瑩
以上正本證明與原本無異。
不得抗告。
中    華    民    國    99    年    5     月    10    日
                                      書記官   戴育婷

司法院資訊處製作；財團法人民間司法改革基金會備份。
